# 工程项目核算是否也使用总额法净额法的规定

提问人：rickymost 时间：2023-10-10 12:01:20
陈老师您好！
A企业为养护公司，B企业为业务单位，B公司与A公司签订工程合同，A公司将该合同在发包给施工方C公司，项目完工后A公司根据与B公司的结算价格与C公司进行结算，项目需进行双方验收确认。即保证了项目收益5%左右。
请教陈老师：
1 、A公司是否仍应该按时段确认收入及成本，如果B公司无法提供数据，是否可以按内部相关责任部门提供的进度进行确认？
2 、因B公司主要为政府机构部门，核算时间较晚，导致无法跟C公司进行核算，无法确认实际结算成本，如果项目完工或年底按进度，根据C公司初步的汇总数据确认成本，并按5%的毛利确认收入，到时实际结算再进行调整？
3 、该款承包转包的业务是否跟贸易企业一样应采用金额法呢？
谢谢陈老师。

回答人：chenyiwei
所有涉及按照《企业会计准则第 14 号——收入》确认收入的事项，均需考虑本企业是主要责任人还是代理人。某些由其他准则规范的交易（如转租赁）也需要考虑。
1 、A公司如果为主要责任人的，则按时段法确认收入和成本（根据履约进度）。“如果B公司无法提供数据，是否可以按内部相关责任部门提供的进度进行确认”的问题，与A、C本身的内控可靠性有关。
如果A为代理人，则仅确认提供居间代理服务的收入，此时的收入确认并不取决于实际的养护工程进度。
2 、考虑按可变对价原则处理，以及考虑B公司的验收确认是否为实质性的。
3 、见 1 。